【裁判字號】    90,易,157
【裁判日期】    900315
【裁判案由】    恐嚇
【裁判全文】
臺灣臺南地方法院刑事判決                            九十年度易字第一五七號
    公  訴  人  臺灣台南地方法院檢察署檢察官
    被      告  乙○○
右列被告因恐嚇案件，經檢察官提起公訴 (八十九年度營偵字第一五六０號)，本院
判決如左：
    主  文
乙○○以加害生命之事恐嚇他人，致生危害於安全，累犯，處拘役參拾日，如易科罰
金，以參佰元折算壹日。
    事  實
一、乙○○前因殺人未遂案件，經台灣高等法院台南分院於民國八十二年三月三日以
    八十二年度上訴字第一二八號判處有期徒刑五年，復於八十二年五月十九日經最
    高法院以八十二年度台上字第二四七六號駁回上訴確定，嗣於八十七年九月二十
    九日執行完畢。乙○○猶不知悔改，復於八十九年十月十五日十三時四十分許，
    至甲○○所經營，位於台南縣白河鎮關嶺里景山土雞城消費，嗣因細故與甲○○
    發生爭執，竟基於恐嚇之故意，以要加害甲○○之生命等語恐嚇甲○○稱：車上
    有槍，不准甲○○開店，須三日內將店關起來，否則要甲○○父子死等語。使甲
    ○○心生畏懼，致生危害於安全。嗣經甲○○報警後，循線查獲。
二、案經台南縣警察局白河分局報告台灣台南地方法院檢察署檢察官偵查起訴。
    理  由
一、訊據被告甲○○於偵審中固坦承於前揭時地曾至告訴人甲○○經營之前開土雞城
    ，並曾與告訴人發生爭執等情，惟矢口否認曾以前開言詞揭恐嚇告訴人之犯行，
    辯稱：伊當時酒醉，不知道說了些什麼云云。經查：右揭犯罪事實業據告訴人於
    警訊及偵審中迭次指訴明確，核與證人即當時亦在場之高碧媚於偵查中之證述相
    符，另參以被告與告訴人於本院調查時均陳稱雙方係十餘年朋友，告訴人事後亦
    已原諒告訴人等語，告訴人當無誣陷被告之理，是足認告訴人之指訴與事實相符
    ，堪以採信。另參被告於當日恐嚇言詞中，尚知告訴人之姓名及其為前開土雞城
    之負責人，且告訴人聽聞被告所言前開恐嚇言詞後，亦認被告當時並非酒後亂語
    ，而致心生恐懼，遂為報警之舉等情，堪認被告當日仍有足夠意識知悉並控制其
    自身之所為，並無心神喪失或精神耗弱等情事，被告僅以當日酒醉，不知發生何
    事云云以辯，顯係事後卸責之詞，當無可採。被告犯行明確，堪以認定。
二、核被告所為係犯刑法第三百零五條之恐嚇危安罪。被告前因殺人未遂案件，經台
    灣高等法院台南分院於八十二年三月三日以八十二年度上訴字第一二八號判處有
    期徒刑五年，復於八十二年五月十九日經最高法院以八十二年度台上字第二四七
    六號駁回上訴確定，嗣於八十七年九月二十九日執行完畢等情，有台灣高等法院
    被告全國前案紀錄表一份在卷可稽，被告於有期徒刑執行完畢五年內，再犯本件
    有期徒刑以上之罪，為累犯，應依法加重其刑。爰審酌被告犯罪動機、手段、已
    向告訴人道歉，告訴人亦表示願原諒被告等犯罪後之態度等一切情狀，量處如主
    文所示之刑，並諭知易科罰金之折算標準。
據上論斷，應依刑事訴訟法第二百九十九條第一項前段、刑法第三百零五條、第四十
七條、第四十一條第一項前段，罰金罰鍰提高標準條例第一條前段、第二條，判決如
主文。
本案經檢察官葉耿旭到庭執行職務
中      華      民      國    九十      年      三      月     十五     日
                                  臺灣臺南地方法院刑事第四庭
                                          法  官    卓  穎  毓
右正本證明與原本無異。
如不服本判決，應於判決送達後十日內，向本院提出上訴狀。
                                          書記官    黃  子  起
中      華      民      國    九十      年      三      月     十六     日
附錄法條：
刑法第三百零五條
以加害生命、身體、自由、名譽、財產之事，恐嚇他人致生危害於安全者，處二年以
下有期徒刑、拘役或三百元以下罰金。


司法院資訊處製作；財團法人民間司法改革基金會備份。
